臺灣高等法院高雄分院刑事判決　　　　 96年度上易字第659號
上　訴　人
即自訴人　　林志峰即隆吉鐵材商行
代　理　人　陳水聰律師
被　　　告　甲○○
上列上訴人因被告詐欺案件，不服臺灣高雄地方法院96年度自字
第34號中華民國96年6 月21日第一審判決，提起上訴，本院判決
如下：
    主  文
上訴駁回。
    理  由
一、自訴及上訴意旨略以：被告甲○○自民國94年12月間起至95
    年3 月間，基於概括犯意，故意向自訴人林志峰即隆吉鐵材
    商行詐稱保證其具給付能力，無財務困境，要向自訴人購買
    鋼材之貨物，並簽發多張支票給自訴人，致自訴人陷於錯誤
    而交付貨物，惟上開支票於發票日提示，竟因存款不足列為
    拒絕往來戶，因認被告涉犯刑法第339 條詐欺罪嫌；又被告
    事先以小額交易取得自訴人信任後，再向自訴人大額訂貨致
    自訴人誤以為被告得以如期付款而交貨，被告詐欺明確，雖
    其事後清償部份價款，但此係被告應履行之責任，不能以此
    事後部分清償之舉，而認被告於行為時即無詐欺故意，為此
    不服原判決而提起上訴等語。
二、按同一案件，經檢察官依第228 條規定開始偵查者，不得再
    行自訴；又不得提起自訴而提起者，應諭知不受理之判決，
    刑事訴訟法第323 條第1 項前段、第334 條分別定有明文。
三、經查自訴人所陳上開自訴及上訴意旨，固據提出銷貨單、支
    票及退票理由單、本票等件影本在卷，然與上開自訴意旨之
    同一事實，業據自訴人於民國95年10月間，先向臺灣高雄地
    方法院檢察署檢察官提出告訴等情，業據自訴代理人於原審
    陳明在卷（見原審卷第54頁），並有原審調取之告訴狀影本
    1 份附卷可稽（見原審卷第62至75頁）。又自訴人卻於檢察
    官開始偵查之程序中（先分95年度他字第8434號偵查後，於
    96 年2月7 日改分為96年度偵字第4717號偵查，並於同日送
    調解報結，再於96年5 月3 日分案以96年度調偵字第431 號
    ，有臺灣高等法院被告前案紀錄表、檢察官開庭通知在卷，
    見原審卷第23、34、37頁），復於96年5 月7 日再向原審法
    院提起本件自訴（見原審卷第1頁），顯與上開規定未合。
四、原判決爰依刑事訴訟法第323 條第1 項、第334 條、第343
    條、第307 條等規定，而認自訴人對同一案件，於檢察官開
    始偵查後，復向原審法院提起自訴，於法不合，應不經言詞
    辯論而諭知自訴不受理之判決，於法尚無不合。自訴人仍執
    前詞提起上訴，為無理由，上訴應予駁回，爰不經言詞辯論
    ，判決如主文所示。
據上論斷，應依刑事訴訟法第368 條、第372 條，判決如主文。
中　　華　　民　　國　　96　　年　　9 　　月　　3 　　日
                  刑事第一庭    審判長法  官  郭雅美
                                      法  官  莊崑山
                                      法  官  張意聰
以上正本證明與原本無異。
不得上訴。
中　　華　　民　　國　　96　　年　　9 　　月　　3 　　日
　　　　　　　　　　　　　　　　　　　書記官  呂素珍
